【裁判字號】    97,消債更,595
【裁判日期】    981204
【裁判案由】    更生事件
【裁判全文】
臺灣士林地方法院民事裁定           97年度消債更字第595號
聲  請  人
即  債務人  甲○○
上列當事人聲請更生事件，本院裁定如下：
    主  文
債務人甲○○自中華民國九十八年十二月四日下午五時起開始更
生程序。
命司法事務官進行本件更生程序。
    理  由
一、按債務人不能清償債務或有不能清償之虞，且無擔保或無優
    先權之債務總額未逾新臺幣（下同）1,200 萬元者，於法院
    裁定開始清算程序或宣告破產前，得向法院聲請更生，觀諸
    消費者債務清理條例第3 條、第42條第1 項規定自明。次按
    ，法院開始更生程序之裁定，應載明其年、月、日、時，並
    即時發生效力。法院開始更生或清算程序後，得命司法事務
    官進行更生或清算程序，必要時得選任律師、會計師或其他
    適當之自然人或法人一人為監督人或管理人，復為同條例第
    45 條 第1 項、第16條所明定。
二、聲請意旨略以：伊有不能清償債務之情事，前曾於民國97年
    間以書面向最大債權金融機構即聯邦商業銀行請求共同協商
    債務清償方案。惟伊尚積欠保證債務無法納入前置協商，而
    無法接受聯邦商業銀行所提之還款方案致協商不成立。且伊
    為單親家庭，尚須扶養2 名子女，現僅以擺攤維生。又伊無
    擔保或無優先權之債務總額未逾1,200 萬元，復未經法院裁
    定開始清算程序或宣告破產，爰向本院聲請更生等語。
三、經查，債務人所主張之上開事實，業據提出前置協商不成立
    通知書 (見本院卷第27頁）、債務人全戶戶籍謄本（見本院
    卷第17至18頁）、財政部臺北市國稅局95及96年度綜合所得
    稅各類所得資料清單（見本院卷第20、19頁）、財政部臺北
    市國稅局財產歸屬資料清單（見本院卷第21頁）等為證，核
    閱屬實。佐諸債務人自陳為單親家庭，以經營擺攤之工作維
    生，亦提出債務人與其前配偶之離婚協議書（見本院卷第75
    頁）、債務人之每月收入切結書（見本院卷第53頁）、勞工
    保險被保險人投保資料表（見本院卷第49至50頁）在卷可稽
    。是債務人除每月擺攤之收入外，並無其他財產可清償其債
    務，而其負擔無擔保債務達289 萬2,900 元，其主張其有不
    能清償債務之情事，堪認為真實。又債務人主張無擔保或無
    優先權之債務總額未逾1,200 萬元，業據提出與其所述相符
    之財團法人金融聯合徵信中心當事人綜合信用報告─債務清
    理條例前置協商專用債權人清冊正本（見本院卷第40至43頁
    ）、財團法人金融聯合徵信中心當事人綜合信用報告（見本
    院卷第71至74頁）為證。此外，復查無債務人有消費者債務
    清理條例第6 條第3 項、第8 條或第46條各款所定駁回更生
    聲請之事由存在，則債務人聲請更生，應屬有據，揆諸首開
    說明，應予開始更生程序，並命司法事務官進行本件更生程
    序。
四、爰裁定如主文。
中    華    民    國    98    年    12    月    4     日
                  民事第二庭  法      官  方彬彬
上為正本係照原本作成。
本件不得抗告。
中    華    民    國    98    年    12    月    4     日
                              書  記  官  周嫣蘋


司法院資訊處製作；財團法人民間司法改革基金會備份。
